# 请问陈版:非同一控制下合并商誉的处理

提问人：XK2410 时间：2017-05-07 08:32:42
2015 年系在A的主导下，完成系列同一控制下合并，A合并层面的商誉不必抵销。 2016 年股权处置，合并商誉转损益

回答人：chenyiwei
基本赞同此观点。商誉是对应于资产组而不是对应于法人的，所以资产组在合并报表范围内的转移不会导致合并报表层面商誉金额的变化。当商誉所对应的业务被处置时，对应的商誉也应一并转销处理。

提问人：yijunmin 时间：2017-05-07 15:28:26
1 、集团A从B原股东收购股份控制到B资产剥离通过A的子公司C转于B原股东，是否可看成A收购B的净壳，不构成业务，将对价与2014 年 12 月B净资产公允值记入资本公积，不确认商誉?

回答人：chenyiwei
要看这一系列交易是否构成一揽子交易。如果是则可以理解为净壳交易。但目前为了规避借壳的监管，很多案例都是刻意切断各交易步骤之间的联系，导致判断一揽子交易存在困难，这时只能认为是先合并再处置。